臺灣彰化地方法院民事裁定
110年度聲字第25號
聲  請  人  張成芝  
上列聲請人因清償債務事件（本院110年度訴字第80號），聲
請交付法庭錄音光碟，本院裁定如下：
    主  文
聲請駁回。 
    理  由
一、聲請意旨略以：聲請人與黃怡娟間清償債務事件，前於民國
    （下同）110年3月30日行言詞辯論程序，為期了解當日庭期
    內容，爰聲請交付前開期日之法庭錄音光碟等語。
二、按當事人及依法得聲請閱覽卷宗之人，因主張或維護其法律
    上利益，得於開庭翌日起至裁判確定後六個月內，繳納費用
    聲請法院許可交付法庭錄音或錄影內容，法院組織法第90條
    之1第1項前段定有明文。次按當事人及依法得聲請閱覽卷宗
    之人，因主張或維護其法律上利益，聲請交付法庭錄音或錄
    影內容時，應敘明理由，由法院為許可與否之裁定，法庭錄
    音錄影及其利用保存辦法第8條第1項復有明定。準此，請求
    交付法庭錄音光碟以主張或維護其法律上利益有必要者為限
    ，且於聲請時，應敘明其理由。至所謂「主張或維護法律上
    利益」，係指核對更正筆錄、他案訴訟所需、或認法院指揮
    訴訟方式對其訴訟權益有影響之虞，欲用以保障其法律上利
    益等均屬之（最高法院106年度台抗字第447號裁定意旨參照
    ）。又按法院得依當事人之聲請或依職權，使用錄音機或其
    他機器設備，輔助製作言詞辯論筆錄，其辦法，由司法院定
    之，民事訴訟法第213 條之1定有明文，明揭法庭錄音之目
    的在輔助製作筆錄，以提升筆錄製作之效率及正確性，並非
    取代筆錄，訴訟當事人如爭執筆錄記載與法庭實際進行情形
    不符，應具體指明相異之處，聲請法院核對法庭錄音，據以
    更正或補充筆錄以為救濟。
三、經查，聲請人與黃怡娟間請求清償債務事件（本院110 年度
    訴字第80號），前經本院於110年3月30日行言詞辯論程序，
    有言詞辯論筆錄暨案卷在卷可稽；而聲請人為該案件之原告
    ，自屬得聲請閱覽卷宗之人。惟依民事訴訟法第219條規定
    ，法庭程序專以筆錄記載證之；且訴訟程序中各該庭訊內容
    經法院於當日即作成筆錄，當事人如為了解兩造攻防之情形
    ，於庭訊結束後本得依民事訴訟法第242條第1項規定聲請閱
    覽卷內文書及庭訊筆錄即可完足其需求，如於閱覽後認筆錄
    記載與法庭實際進行情形有所不符，應即具體指明法院筆錄
    不符之處，聲請法院核對法庭錄音，據以更正或補充筆錄以
    為救濟。然查本件聲請人僅泛稱為期暸解當日庭期活動內容
    云云，並未具體指明本院該次開庭筆錄記載就民事訴訟法第
    213 條所規定之各應記載事項有何缺漏之處，自難認已就請
    求之原因及維護其法律上利益之必要盡其釋明之義務，核與
    法院組織法第90條之1第1項前段、法庭錄音錄影及其利用保
    存辦法第8條第1項規定之要件未盡相符。從而，本件聲請交
    付法庭錄音光碟，於法未合，不應准許。
四、據上論結，本件聲請為無理由，爰裁定如主文。
中　　華　　民　　國　　110 　年　　4 　　月　　12　　日
                  民事第三庭    法　官　林于人
以上正本係照原本作成。
如不服本裁定應於送達後10日內向本院提出抗告狀，並繳納抗告
費新臺幣1,000元。
中　　華　　民　　國　　110 　年　　4 　　月　　12　　日
                      　　　    書記官　魏嘉信